קטלוג של P.37 - ארכיון בנימין ארדיטי, תיעוד על תולדות יהדות בולגריה 1850 -1964 P.37
P.37 - ארכיון בנימין ארדיטי, תיעוד על תולדות יהדות בולגריה 1850 -1964
- מצע הארגון "ציון" בבולגריה מהשנים 1895-1896, 01/01/1895-31/12/1896; 2 מסמך כתב יד מקור; P.37/300
  <>,<>,<>,Bulgaria; הסתדרות הציונית העולמית
  מצע הארגון "ציון" בבולגריה מהשנים 1895-1896
- כרוזים ומודעות של הארגון הציוני "ד"ר ט. הרצל" ב-Sofia מהשנים 1918-1926, 29/11/1918-14/03/1926; 9 מינשר מודעה דפוס; P.37/301
  בתי ספר; בתי כנסת; בית כנסת לפני המלחמה; חנוכה; <>,<>,<>,Bulgaria; Sofia,Sofia,<>,Bulgaria; "Dr. Theodor Herzl", Sofia; הסתדרות הציונית העולמית
  כרוזים ומודעות של הארגון הציוני "ד"ר ט. הרצל" ב-Sofia מהשנים 1918-1926 נושאי הכרוזים להלן: - כרוז לרגל חג החנוכה; - כרוז מ-1921 לרגל יום השקל; - כרוז בלדינו (כתב סוליטראו) מ-1923; - כרוזים לרגל בחירות לוועדי בתי כנסת.
- כרוזים של ארגונים יהודים בבולגריה מהשנים 1903-1936, 01/01/1903-27/06/1936; 17 כרזה מודעה מינשר דפוס; P.37/302
  עיתונות ציונית; עלייה; יישוב; סרטיפיקט; סוציאליסטים; ציונים סוציאליסטים; תרבות יהודית; בתי ספר; <>,<>,<>,Bulgaria; Sofia,Sofia,<>,Bulgaria; Wien,Vienna,<>,Austria; הסוכנות היהודית לארץ ישראל
  כרוזים של ארגונים יהודים בבולגריה מהשנים 1903-1936 נושאי הכרוזים להלן: - שני כרוזים מ-1903 ומ-1922; - כרוזי הארגון היהודי Edinstvo; - כרוז מ-25 באוקטובר 1929; - כרוז להחרמת הבחירות לוועדי בתי ספר מ-18 במרס 1932; - כרוז של מועדון התרבות Saedinenie; - שני גיליונות של העיתון "בחזית" מ-22 באוקטובר 1932 ומ-12 בנובמבר 1932; - ארבעה כרוזים על בחירות ועדי בתי הספר.
- כרוזים של ארגון הציונים הרביזיוניסטים בבולגריה מהשנים 1927-1946, 01/08/1927-26/10/1946; 13 כרזה מינשר דפוס; P.37/303
  אנטישמיות לפני המלחמה; אנטישמיות לפני המלחמה - גרמניה; מחאה; מחתרת יהודית; רביזיוניזם; מדינה יהודית; <>,<>,<>,Bulgaria; <>,<>,<>,British Mandate For Palestine; Sofia,Sofia,<>,Bulgaria; Haifa,<>,<>,British Mandate For Palestine; ארלוזורוב חיים; קונגרס ציוני עולמי; קק"ל - קרן קיימת לישראל; קרן היסוד; ספר הלבן
  כרוזים של ארגון הציונים הרביזיוניסטים בבולגריה מהשנים 1927-1946 - כרוז לבחירות נציגים בקונגרס הציוני ה-15 ב-1927; - שני כרוזים מ-1932 ומ-1934 נגד האנטישמיות בגרמניה ובאירופה ובעד הקמת מדינה יהודית בארץ ישראל; - כרוז ממרס 1932 נגד הספר הלבן; - כרוז לרגל אסיפת יהדות בולגריה ב-1932; - כרוז מ-6 ביולי 1933 בנוגע לרצח ארלוזורוב; - שני כרוזים של הציונים הבלתי-תלואים (הרביזיוניסטים לאחר 1944) מ-1946; - כרוז עם תמונות ושמות של חמישה ילידי בולגריה מחברי המחתרת היהודית בארץ ישראל: Yozi Arie ,Sharlo Farhi, Moni Farhi ,Yeudit Haskia ו-Nisim Gershon.
- כרוזים של הקהילה היהודית בבולגריה מהשנים 1923-1940, 09/06/1923-30/01/1940; 4 כרזה דפוס; P.37/304
  ספרדים; מחאה; אנטישמיות לפני המלחמה; עזרה ליהודים; קהילות יהודיות; <>,<>,<>,Bulgaria; <>,<>,<>,Romania; <>,<>,<>,Poland; Sofia,Sofia,<>,Bulgaria; Russe,Shumen,<>,Bulgaria; ממשלת בולגריה
  כרוזים של הקהילה היהודית בבולגריה מהשנים 1923-1940 - כרוז מחאה נגד האנטישמיות ברומניה, בפולין ובהונגריה מ-1927; - כרוזים של המפלגה Novo Edinstvo נגד האנטישמיות ב-Sofia; - מחאת Lazar Aron נגד ועד הקהילה הספרדית ב-Russe מ-1940; בתיק גם: - מנשר של ממשלת A.Tzankov כולל מגמות מדיניותה לאחר ה-9 ביוני 1923.
- קטעי עיתונים בולגרים מהשנים 1929-1945, 01/01/1929-26/01/1945; 8 newspaper clippings דפוס; P.37/306
  עיתונות; בתי משפט עממיים - בולגריה; תיאטרון; חוקים; <>,<>,<>,Bulgaria; Sofia,Sofia,<>,Bulgaria; Boris III
  קטעי עיתונים בולגרים מהשנים 1929-1945 - קטע מהעיתון Ilyustrovana Sedmitza מתחילת 1929; - קטעים מהעיתון Otechestven Front מ-31 בדצמבר 1944 ומ-26 בינואר 1945 בנוגע לחוק להקמת בית משפט העם כולל פעילותו; - קטע מהעיתון Rabotnichesko Delo מ-25 בינואר 1945 בנוגע לבית משפט העם.
- קטעי עיתונים מישראל מהשנים 1953-1969 על בעיות המדינה היהודית, הספרדים והמהגרים מבולגריה, 01/04/1953-15/07/1969; 7 כרזה newspaper clippings דפוס; P.37/307
  עיתונות; ספרדים; עלייה; פיצויים; <>,<>,<>,Bulgaria; Tel Aviv,<>,<>,Israel; Haifa,<>,<>,Israel; קשלס חיים; בן-גוריון דוד (1886 - 1973); אחוד עולי בולגריה
  קטעי עיתונים מישראל מהשנים 1953-1969 על בעיות המדינה היהודית, הספרדים והמהגרים מבולגריה - גיליון מהעיתון Narodno Delo מ-1958 ובו כתבתו של חיים קשלם על ביקור בן גוריון בבולגריה ב-1944 וכתבתו של H. Krispin על מקום הספרדים במדינה היהודית; - שני גיליונות מ-"ישראל הצעירה" מ-1965 ו-1969 ובהם מידע על מצע התנועה; בתיק גם: כרוז לרגל יום השקל בבולגריה ב-1953.
- כרוזים מהשנים 1948-1959, 14/05/1948-12/10/1959; 13 כרזה מודעה דפוס; P.37/308
  ממשלות; ספרדים; עדות המזרח; עיתונות ציונית; <>,<>,<>,Morocco (Fr); <>,<>,<>,Yemen; Haifa,<>,<>,Israel; Tel Aviv,<>,<>,Israel; בן-גוריון דוד (1886 - 1973); חירות; מדינת ישראל
  כרוזים מהשנים 1948-1959 - כרוזי תנועת "חרות"; - כרוז המוקדש ל-Viktor Shemtov; - מודעות בנוגע לאסיפות נאומים של בנימין ארדיטי; בתיק גם: גיליון של עיתון מ-1948 המוקדש להקמת המדינה.
- מודעה מ-1921 לרגל הקונגרס הציוני ה-12 ומודעה משנות השלושים על הצגת התיאטרון היהודי ב-Sofia, date empty; 2 מודעה כרזה דפוס; P.37/309
  תיאטרון; <>,<>,<>,Bulgaria; Russe,Shumen,<>,Bulgaria; Sofia,Sofia,<>,Bulgaria; קונגרס ציוני עולמי
  מודעה מ-1921 לרגל הקונגרס הציוני ה-12 ומודעה משנות השלושים על הצגת התיאטרון היהודי ב-Sofia
- שלוש כתובות מבולגריה מסוף המאה התשע עשרה ותחילת המאה העשרים, date empty; 3 מסמך כתב יד מקור; P.37/310
  <>,<>,<>,Bulgaria
  שלוש כתובות מבולגריה מסוף המאה התשע עשרה ותחילת המאה העשרים
- החוק להגנת האומה בבולגריה מ-21 בינואר 1941, 21/01/1941-06/09/1941; 40 חוקים ותקנות חוברת/ות טופס דפוס; P.37/311
  הגבלות; זכויות יתר; סקי; רדיפות יהודי בולגריה; תקנות; החרמת רכוש יהודי - בולגריה; חקיקה אנטי יהודית - בולגריה; <>,<>,<>,Bulgaria; Sofia,Sofia,<>,Bulgaria; Zakon za zashtita na naziata; חקיקת עונשים ליהודי בולגריה בעת המלחמה
  החוק להגנת האומה בבולגריה מ-21 בינואר 1941 חוברת ובה: החוק להגנת האומה, תקנון בנוגע ליישום החוק ותקנות בנוגע להגבלות על עיסוק במקצועות שונים, החרמת רכוש והגבלות נוספות.
- אלבום לזכר היהודים שנפלו במלחמות בולגריה בשנים 1912-1918, date empty; 88 אלבום דפוס; P.37/312
  מוות; גיבורים יהודים; <>,<>,<>,Bulgaria; Sofia,Sofia,<>,Bulgaria; צבא בולגרי; מלחמת העולם הראשונה, 1914 - 1918
  אלבום לזכר היהודים שנפלו במלחמות בולגריה בשנים 1912-1918
- חוברת טקסטים דתיים בלדינו מתחילת המאה העשרים, date empty; 426 חוברת/ות כתב יד; P.37/313
  חיי דת; <>,<>,<>,Bulgaria
  חוברת טקסטים דתיים בלדינו מתחילת המאה העשרים חוברת טקסטים דתיים בכתב הסוליטראו כולל חותמת של אברהם משה טאג'ר מ-1934
- חוברת טקסטים דתיים משנות העשרים של המאה העשרים, date empty; 252 חוברת/ות כתב יד; P.37/314
  חיי דת; רבנות; <>,<>,<>,Bulgaria; ועדי רבנים
  חוברת טקסטים דתיים משנות העשרים של המאה העשרים חוברת טקסטים דתיים בשפה העברית עם חותמת ועד בית הכנסת- לשכת הרבנות ב-Sofia
- פרוטוקולים של ישיבת הוועד הציוני המחוזי ב-Sofia ב-7-9 ביולי 1903, 07/07/1903-12/08/1903; התיק נוצר על ידי אירגון ציוני בSOFIA; 119 פרוטוקול כתב יד; P.37/315
  קהילות יהודיות; רבנות; חינוך יהודי; חינוך - בולגריה; בתי ספר יהודיים; עיתונות ציונית; <>,<>,<>,Bulgaria; Sofia,Sofia,<>,Bulgaria; Plovdiv,Plovdiv,<>,Bulgaria; Vidin,Vratsa,<>,Bulgaria; Russe,Shumen,<>,Bulgaria; Shumen,Shumen,<>,Bulgaria; Pazardzhik,Plovdiv,<>,Bulgaria; Varna,Shumen,<>,Bulgaria; Shatz Boris; Caleb Josue; ארנפרייס מרדכי (מרקוס); הסתדרות הציונית העולמית; Consistoire Central des Israelites de France; תרבות - רשת בתי ספר ומוסדות תרבות עבריים בארצות מזרח אירופה; כי"ח – כל ישראל חברים
  פרוטוקולים של ישיבת הוועד הציוני המחוזי ב-Sofia ב-7-9 ביולי 1903
- אוטוביוגרפיה וזיכרונותיו של Avram Yuda Alfasa על קורות יהודי בולגריה מתקופת השלטון העות'מאני ועד לאחר 1944, date empty; 76 זיכרונות כתב יד; P.37/316
  רדיפות יהודי בולגריה; עזרה הדדית; עזרה ליהודים; עזרה ליהודים - לא יהודים; ציונים; הגבלות; מחנות ריכוז; תנאי חיים; קהילות יהודיות; עסקים יהודיים; בתי ספר יהודיים; תרבות יהודית; מיסי קהילה; אנטישמיות לפני המלחמה; פינוי אוכלוסיה יהודית; <>,<>,<>,Bulgaria; Sofija,Sofia,<>,Bulgaria; Sliven,Burgas,<>,Bulgaria; Burgas,Burgas,<>,Bulgaria; Istambul,<>,<>,Turkey; Adrianople,<>,<>,Turkey; Somovit,Pleven,<>,Bulgaria; Dupnitsa,Sofia,<>,Bulgaria; מיטרופוליט Stefan; חננאל אשר; Boris III; Kalitzin Iaroslav; Beckerle Adolf Heinz; הסתדרות הציונית העולמית
  אוטוביוגרפיה וזיכרונותיו של Avram Yuda Alfasa על קורות יהודי בולגריה מתקופת השלטון העות'מאני ועד לאחר 1944 חוברת זיכרונות ובה קורות יהודי בולגריה מתקופת השלטון העות'מאני ועד מלחמת העולם השניה ובכלל זה רדיפות, החוק להגנת האומה, הביקור עם הרב Hananel אצל Mitropolit Stefan ב-9 בינואר 1943, אירועים שהתרחשו ב-Sofia במרס 1943, גירוש יהודי Sofia והחיים במחנה Somovit; קורות יהודי בולגריה לאחר 1944.
- ספר שכתב בנימין ארדיטי על אודות תפקיד המלך Boris השלישי בגירוש יהודי בולגריה, date empty; 74 ספר מסמך דפוס; P.37/317
  ספרים; רדיפות יהודי בולגריה; הצלת יהודים; חקיקה אנטי יהודית; משלחת ההצלה - בולגריה; גרמנים; גירוש מבולגריה; פינוי אוכלוסיה יהודית; חסידי אומות העולם; סקי; <>,<>,<>,Bulgaria; Sofia,Sofia,<>,Bulgaria; <>,<>,Thrace,Greece; Macedonia,<>,<>,<>; Pirot,<>,Serbia North,Yugoslavia; Boris III; Beckerle Adolf Heinz; Kazasov Dimo; Dannecker Theodor; Peshev Dimitur; Filov Bogdan; Belev Alexander; Bosshammer Fritz; הפרלמנט הבולגרי; AA - Auswaertiges Amt; משרד הפנים - בולגריה; Consistoire Central des Israelites de France; כנסייה פרבוסלבית בולגרית; ממשלת בולגריה; CICR - Comite International de la Croix-Rouge; הסכם ה"העברה" (Transfer); Zakon za zashtita na naziata
  ספר שכתב בנימין ארדיטי על אודות תפקיד המלך Boris השלישי בגירוש יהודי בולגריה
- הספר Dokumenti שכתב Natan Grinberg ב-Sofia ב-1945, date empty; 205 ספר מסמך דפוס; P.37/318
  גירוש מבולגריה; מחנות מעבר; סקי; אזרחים זרים; <>,<>,<>,Bulgaria; Sofia,Sofia,<>,Bulgaria; Skopia,<>,Serbia South - Macedonia,Yugoslavia; Bitolja,<>,Serbia South - Macedonia,Yugoslavia; Pirot,<>,Serbia North,Yugoslavia; Gorna Dzhumaya,Sofia,<>,Bulgaria; Dupnitsa,Sofia,<>,Bulgaria; Radomir,Sofia,<>,Bulgaria; Lom,Vratsa,<>,Bulgaria; <>,<>,Thrace,Greece; Macedonia,<>,<>,<>; Berkovitsa,Vratsa,<>,Bulgaria; Vratsa,Vratsa,<>,Bulgaria; Ferdinand,Vratsa,<>,Bulgaria; Pleven,Pleven,<>,Bulgaria; Russe,Shumen,<>,Bulgaria; Razgrad,Shumen,<>,Bulgaria; Shumen,Shumen,<>,Bulgaria; Dobrich,Caliacra,Dobruja,Romania; Provadiya,Shumen,<>,Bulgaria; Varna,Shumen,<>,Bulgaria; Burgas,Burgas,<>,Bulgaria; Yambol,Burgas,<>,Bulgaria; Kardzhali,Kirdzhali,<>,Bulgaria; Haskovo,Stara Zagora,<>,Bulgaria; Plovdiv,Plovdiv,<>,Bulgaria; Pazardzhik,Plovdiv,<>,Bulgaria; Kazanlak,Stara Zagora,<>,Bulgaria; Stara Zagora,Stara Zagora,<>,Bulgaria; Nova Zagora,Stara Zagora,<>,Bulgaria; Karnobat,Burgas,<>,Bulgaria; Chirpan,Stara Zagora,<>,Bulgaria; Samokov,Sofia,<>,Bulgaria; Kyustendil,Sofia,<>,Bulgaria; Dannecker Theodor; Belev Alexander; Filov Bogdan; Bosshammer Fritz; ממשלת בולגריה; הסכם ה"העברה" (Transfer)
  הספר Dokumenti שכתב Natan Grinberg ב-Sofia ב-1945
- חוברות ודפים מתוך ספרים, date empty; 212 חוברת/ות רשימת שמות רשימת יהודים כתב יד דפוס; P.37/319
  דת; <>,<>,<>,Bulgaria; Sofia,Sofia,<>,Bulgaria; Paris,Seine,<>,France; <>,<>,<>,Israel; כנסייה פרבוסלבית בולגרית
  חוברות ודפים מתוך ספרים - חוברת תפילות הכנסייה הבולגרית מ-1854; - הדף הראשון, האחרון ותוכן הספר "היסטוריה יהודית" שנכתב בידי Dubnov בתרגום לבולגרית מ-1922; - הדף "מהות היהדות" שכתב יהושע שלום בשנות השישים של המאה העשרים; - הדף הראשון, האחרון ותוכן כתב העת La Liberation מ-1956; - חוברת ובה רשימות שמות יהודים מבולגריה כולל מקומות גיאוגרפים בשפה העברית.
- הספר האנטישמי "העם הבולגרי והיהודים" שכתב Angel Radev, date empty; 13 ספר דפוס; P.37/320
  אנטישמיות; פולקלור; ספרים; <>,<>,<>,Bulgaria; Sofia,Sofia,<>,Bulgaria
  הספר האנטישמי "העם הבולגרי והיהודים" שכתב Angel Radev
- ספר שכתב Oktav Mirbo על אודות הפרעות נגד היהודים באירופה ובניית היישוב היהודי בארץ ישראל, date empty; 89 ספר מקור; P.37/321
  פוגרום / פרעות; קיבוצים; חיי חברה; מוות; אנטישמיות לפני המלחמה; Anvers,Antwerpen,<>,Belgium; <>,<>,<>,Poland; <>,<>,<>,Russia (USSR); <>,<>,<>,Israel; Kishinev,Lapusna,Bessarabia,Romania
  ספר שכתב Oktav Mirbo על אודות הפרעות נגד היהודים באירופה ובניית היישוב היהודי בארץ ישראל בתיק: ספר ובו סיפורים על אודות הפרעות נגד היהודים ב-Anvers, פולין, רוסיה, Kishinev ,Konopnitsaka ,Korolenko ו-Komorskaia; בתיק גם: חלק מספר זיכרונות של יהודים מבולגריה שעלו לארץ ישראל על אודות התנועה הקיבוצית ובניית הקיבוצים בארץ ישראל.
- תיעוד אישי של בנימין ארדיטי ובני המשפחה מהשנים 1884-1928, 15/08/1884-16/07/1946; 27 מודעה תעוד-אישי תעודת זהות מקור כתב יד; P.37/1
  תעודות לידה; אזרחים זרים; קהילות יהודיות; תעודות נישואין; משפחות; Wien,Vienna,<>,Austria; <>,<>,<>,Austria; <>,<>,<>,Bulgaria; Sofia,Sofia,<>,Bulgaria; Russe,Shumen,<>,Bulgaria; Shumen,Shumen,<>,Bulgaria
  תיעוד אישי של בנימין ארדיטי ובני המשפחה מהשנים 1884-1928 בתיק גם: - תעודות לידה של בני המשפחה כולל ציון תאריך לידה של בנימין ארדיטי בספר הקהילה היהודית ב-Russe מ-1908; - אישורי לימודים, נתינות זרה או קבלת נתינות בולגרית והתיישבות ב-Sofia; - תעודות זהות; - תעודת נישואין של בנימין ורחל ארדיטי מ-30 בדצמבר 1928 ב-Shumen; - מודעות אבל של האב Iosef Avram Arditi ב-16 ביולי 1946.
- תיעוד על עבודתו של שלמה רוזאניס בשנים 1888-1962, 01/01/1888-31/12/1962; 26 מאמר דפוס כתב יד; P.37/119
  ספרדים; ספרים; Sofia,Sofia,<>,Bulgaria; <>,<>,<>,Bulgaria; Russe,Shumen,<>,Bulgaria; Jerusalem,<>,<>,British Mandate For Palestine; <>,<>,<>,Turkey; רוזאניס שלמה
  תיעוד על עבודתו של שלמה רוזאניס בשנים 1888-1962 - קטע ממאמר שכתב שלמה רוזאניס; - קטעים ממאמרים על רוזאניס מ-1962 לרגל מאה שנים להיוולדו; - מידע על אודות רוזאניס; - מסמכים שהוכנו לצורך הוצאת ספרו של רוזאניס על ההיסטוריה של היהודים לאור; - מודעת אבל על מותו של רוזאניס מ-1938.
- עותק של מאמרים בשם "היהודים הספרדים" שכתב ברוך בן יצחק מטראני מ-Adrianople ב-1880, 01/01/1880-31/12/1880; 12 מאמר מכונת כתיבה; P.37/120
  ספרדים; רבנים; עיתונות; חיי קהילה; Adrianople,<>,<>,Turkey; <>,<>,<>,Turkey; <>,<>,<>,Bulgaria; Sofia,Sofia,<>,Bulgaria
  עותק של מאמרים בשם "היהודים הספרדים" שכתב ברוך בן יצחק מטראני מ-Adrianople ב-1880 מאמרים שפורסמו בעיתון "המגיד" ב-1880 על אודות נסיעותיו של מטראני ל-Sofia.
- תיעוד משרד הבינוי וועד הסוחרים בבולגריה מהשנים 1887-1920, 01/01/1887-31/12/1920; 7 תעוד דפוס; P.37/121
  חינוך - מוסדות; Sofia,Sofia,<>,Bulgaria; <>,<>,<>,Bulgaria; תרבות - רשת בתי ספר ומוסדות תרבות עבריים בארצות מזרח אירופה; ממשלת בולגריה; מלחמת העולם הראשונה, 1914 - 1918
  תיעוד משרד הבינוי וועד הסוחרים בבולגריה מהשנים 1887-1920 - חלק מחוברת על הבנייה הציבורית בשנים 1887-1912; - פניית ועד הסוחרים והתעשיינים בבולגריה אל הממשלה בנוגע לתשלום חובותיהם לפני מלחמת העולם הראשונה.
- תיעוד על פעילות הרב ד''ר צמח רבינר בשנים 1914-1941, 01/01/1914-31/12/1941; 10 מאמר מכונת כתיבה; P.37/122
  ספרדים; חינוך יהודי; ציונים; Sofia,Sofia,<>,Bulgaria; <>,<>,<>,Bulgaria; רבינר צמח
  תיעוד על פעילות הרב ד''ר צמח רבינר בשנים 1914-1941 - מאמר של הרב צמח רבינר; - נאום לרגל ביקור נחום סוקולוב ב-Sofia ב-1928; - תוכנית הרצאה מ-1941 לכבוד הרב צמח רבינר; - מאמר על פעילות הרב רבינר בתור איש חינוך יהודי ופעיל ספרדי וציוני ובכלל זה על רעיונותיו.
- חיבור מאת Simon Markus על אודות משפחת ונטורה, date empty; 40 ספר מכונת כתיבה; P.37/123
  ספרדים; רבנים; <>,<>,<>,Bulgaria; Russe,Shumen,<>,Bulgaria
  חיבור מאת Simon Markus על אודות משפחת ונטורה קורות משפחת ונטורה בשפת המקור גרמנית מ-1944 ובתרגום לאנגלית מ-2001.
- תיעוד על פעילות הקהילה היהודית ב-Sofia והקונסיסטוריה המרכזית בשנים 1924-1939 ו-1944-1946, 06/01/1924-31/12/1946; 39 מינשר דוח-סקירה newspaper clippings דפוס; P.37/124
  כלכלה; עיתונות יהודית; קהילות יהודיות; Sofia,Sofia,<>,Bulgaria; <>,<>,<>,Bulgaria; Consistoire Central des Israelites de France
  תיעוד על פעילות הקהילה היהודית ב-Sofia והקונסיסטוריה המרכזית בשנים 1924-1939 ו-1944-1946 - דוח שנתי מ-1928 של הקונסיסטוריה המרכזית; - פנייה של הוועד הקהילתי ב-Sofia לוועידת הקהילות בבולגריה בינואר 1930; - כרוזים ומודעות של הקהילה ב-Sofia; - דוח על המצב הכלכלי של הקהילה מ-10 בפברואר 1939; - קטע מהעיתון "Evreiski Vesti" מ-1946; בתיק גם: כתבה מעיתון משנות השבעים על החפירות הארכאולוגיות ב-Sofia.
- חיבור מאת בן עזרה על ההיסטוריה והפעילות של הג'וינט בבולגריה בשנים 1945-1947, date empty; 6 דוח-סקירה מכונת כתיבה; P.37/125
  Sofia,Sofia,<>,Bulgaria; <>,<>,<>,Bulgaria; AJDC - American Joint Distribution Committee
  חיבור מאת בן עזרה על ההיסטוריה והפעילות של הג'וינט בבולגריה בשנים 1945-1947 הערות על תולדות הג'וינט ובכלל זה הסיוע ליהודי בולגריה לאחר מלחמת העולם השנייה.
- תיעוד גינאולוגי של משפחת אריה מ-Samokov מאת Gabriel Arie, date empty; 16 חוברת/ות כתב יד; P.37/126
  משפחות; ספרדים; Vidin,Vratsa,<>,Bulgaria; <>,<>,<>,Bulgaria; Samokov,Sofia,<>,Bulgaria
  תיעוד גינאולוגי של משפחת אריה מ-Samokov מאת Gabriel Arie - תולדות משפחת אריה בשנים 1766-1929; - טבלאות עם שמות 232 בני המשפחה במהלך שמונה דורות.
- קטעים מספר על קורות משפחת רוזנס מאת Menahem Danon, date empty; 12 ספר פוטוקופיה; P.37/127
  ספרדים; משפחות; Jerusalem,<>,<>,British Mandate For Palestine; <>,<>,<>,Bulgaria; <>,<>,<>,Spain; Russe,Shumen,<>,Bulgaria
  קטעים מספר על קורות משפחת רוזנס מאת Menahem Danon צילומים מהספר כולל נתונים על מוצא המשפחה והתפזרותה באירופה.
- הסכם שנחתם ב-11 במאי 1900 בין הקהילה היהודית ב-Sofia לבין ד''ר מרקוס ארנפרייס על מינויו בתור הרב הראשי של בולגריה, date empty; 3 הסכם פוטוקופיה; P.37/128
  קהילות יהודיות; רבנים; Sofia,Sofia,<>,Bulgaria; <>,<>,<>,Bulgaria; ארנפרייס מרדכי (מרקוס)
  הסכם שנחתם ב-11 במאי 1900 בין הקהילה היהודית ב-Sofia לבין ד''ר מרקוס ארנפרייס על מינויו בתור הרב הראשי של בולגריה חוזה חתום בידי ארבעה חברי הקונסיסטוריה ואושר בידי הקונסיסטוריה המרכזית ב-28 בדצמבר 1900.
- תיעוד על ההיסטוריה של יהודי Sofia בשנים 1919-1932, 24/08/1919-27/09/1932; 6 מינשר דפוס; P.37/129
  חיילים יהודים; מפלגות; רבנים; Sofia,Sofia,<>,Bulgaria; <>,<>,<>,Bulgaria; צבא בולגרי
  תיעוד על ההיסטוריה של יהודי Sofia בשנים 1919-1932 - כרוז מ-24 ביולי 1919 מטעם המחלקה היהודית ליד המפלגה העממית בבולגריה; - מכתב תודה שנשלח בידי הקונסיסטוריה המרכזית ב-9 בספטמבר 1920 ל-Heskia Davidov ממלא מקום הרב הראשי בבולגריה בשנים 1914-1920; - חוברת מ-1921 שכתב David B. Avraam Pipano בשם "שושלת הרבנים מ-Sofia"; - מודעה מ-27 בספטמבר 1932 מטעם הוועדה לבניית בית חולים לזכר החיילים היהודים שנפלו במלחמות בולגריה.
- סקירה מאת יעקב לוי על מצב בתי הספר היהודיים בבולגריה, date empty; 27 סקירה כתב יד; P.37/130
  חינוך יהודי; חינוך - בולגריה; בתי ספר יהודיים; Samokov,Sofia,<>,Bulgaria; <>,<>,<>,Bulgaria
  סקירה מאת יעקב לוי על מצב בתי הספר היהודיים בבולגריה סקירתו של מבקר בתי הספר היהודיים בבולגריה על עקרונות החינוך היהודי בבולגריה; בתיק גם: - מכתב תודה מוועד בית הכנסת ב-Samokov ב-1922 על הסיוע הכלכלי שהועבר לבית הספר ב-Samokov; - מכתב תודה ששלח Mois Kuyumdzhiev ל-Iosif Geron מ-Sofia.
- זיכרונות על הצלת Russe מהצתה, שוד ורצח תושבים ב-1877, date empty; 4 תעוד זיכרונות מקור; P.37/131
  שוד רכוש; Russe,Shumen,<>,Bulgaria; <>,<>,<>,Bulgaria; שחרור- הצבא האדום; מלחמת שחרור בולגריה
  זיכרונות על הצלת Russe מהצתה, שוד ורצח תושבים ב-1877 הצלת Russe מהצתה, שוד ורצח תושבים בידי Dimitar Ivanov Vedar ו-Beniamino Raphael Nahmias כולל מידע ביוגרפי אודותם.
- תיעוד על ההיסטוריה של יהודי Shumen עד סוף המאה ה-19, date empty; 25 תעוד זיכרונות דפוס כתב יד; P.37/132
  חיי דת; חיי חברה; חיי כלכלה; חיי קהילה; בתי כנסת; Shumen,Shumen,<>,Bulgaria; <>,<>,<>,Bulgaria
  תיעוד על ההיסטוריה של יהודי Shumen עד סוף המאה ה-19 - הערות על ההיסטוריה של Shumen כולל יהודי Shumen בימי הביניים ובזמן השלטון העות'מאני; - זיכרונותיו של ברוך ניסים מאיר על החיים היהודים ב-Shumen בסוף המאה ה-19 ותחילת המאה העשרים; - מכתב ברכה מ-29 בנובמבר 1918 ששלח D.Nedyalkov ליושב ראש ועד בית הכנסת ב-Shumen; - כרוז מ-2 במרס 1923 בנוגע לבחירות ועד בית הכנסת; - מכתב מ-1928 ששלח ועד בית הכנסת לבנימין ארדיטי ובו תיאור התנאים הנדרשים לחתונה; - פנייה מ-1968 בנוגע להוצאה לאור של ספר שכתב בנימין אדריטי על קורות יהודי Shumen.
- תיעוד על ההיסטוריה היהודית ב-Lom מסוף המאה ה-18 ועד אמצע המאה העשרים, date empty; 4 מכתב מקור כתב יד; P.37/133
  בתי ספר יהודיים; חיי דת; חיי קהילה; בתי כנסת; Lom,Vratsa,<>,Bulgaria; <>,<>,<>,Bulgaria
  תיעוד על ההיסטוריה היהודית ב-Lom מסוף המאה ה-18 ועד אמצע המאה העשרים - מכתב שנשלח בידי ועד בתי הכנסת ל-Elkan Levy בנוגע לסגירת בית הספר היהודי ב-Lom; - שני מכתבים שכתב Elkan Levy מ-Lom ב-1946 וב-1947 על אודות חיי היהודים ב-Lom מסוף המאה ה-18.
- תיעוד על ההיסטוריה של היהודים בבולגריה עד המאה העשרים, date empty; 17 סקירה מכונת כתיבה כתב יד; P.37/134
  אנטישמיות לפני המלחמה; פולקלור; <>,<>,<>,Bulgaria
  תיעוד על ההיסטוריה של היהודים בבולגריה עד המאה העשרים - הערותיו של בנימין ארדיטי על התקופות המוקדמות בהיסטוריה של יהדות בולגריה; - מאמרים וסקירות בעברית, צרפתית וגרמנית בנוגע להתיישבות היהודית בבולגריה ובכלל זה בעיות היסטוריוגרפיה ואנטישמיות בפולקלור הבולגרי.
- מכתבים אישיים של בני משפחת ארדיטי מהשנים 1920-1939 ו-1946-1974, 01/01/1920-13/08/1972; 112 תעוד-אישי מכתב מקור כתב יד; P.37/2
  משפחות; Wien,Vienna,<>,Austria; Roma,Roma,Lazio,Italy; Barcelona,<>,Catalonia,Spain; Livorno,Livorno,Toscana,Italy; Manchester,<>,<>,United Kingdom; New York,<>,New York,United States; London,<>,England,United Kingdom; Sofia,Sofia,<>,Bulgaria; Russe,Shumen,<>,Bulgaria; Paris,Seine,<>,France
  מכתבים אישיים של בני משפחת ארדיטי מהשנים 1920-1939 ו-1946-1974 מכתבים שנשלחו מ-Wien ,Paris ,New-York ,London ,Sofia ,Russe ,Roma ,Barcelona ,Livorno ו-Manchester בנוגע לבעיות כלכליות ובעיות ירושה.
- מכתבים אישיים מסולומון ארדיטי מהשנים 1944-1974, 17/05/1944-20/01/1974; 23 תעוד-אישי מכתב מכונת כתיבה מקור; P.37/3
  משפחות; עיתונות; <>,<>,<>,Bulgaria; Russe,Shumen,<>,Bulgaria; Tel Aviv,<>,<>,Israel; Los Angeles,<>,California,United States; <>,<>,<>,United States
  מכתבים אישיים מסולומון ארדיטי מהשנים 1944-1974 מכתבים בנוגע לעניינים משפחתיים, יחס האחים, נסיעות, עלייתו של סולומון לישראל ועניינים כספיים; בתיק גם: שני מכתבים בשפה האנגלית מ-1973 ובהם התכתבות סולומון ארדיטי עם Ranan R Lurie צייר קומיקסים ב-New-York" Times".
- תיעוד אישי של משפחת ארדיטי מהשנים 1881-1940, 01/07/1881-03/07/1940; 76 תיעוד-משפטי תעוד-אישי כתב יד מקור דפוס; P.37/4
  אישור עבודה; ירושה; כלכלה; מסים והיטלים; עסקים יהודיים; תעודות עבודה; כספים; Sofia,Sofia,<>,Bulgaria; <>,<>,<>,Bulgaria; Wien,Vienna,<>,Austria; Paris,Seine,<>,France; London,<>,England,United Kingdom; Bucuresti,<>,<>,Romania; Belgrade,<>,Serbia North,Yugoslavia; Nice,Alpes Maritimes,<>,France; Russe,Shumen,<>,Bulgaria
  תיעוד אישי של משפחת ארדיטי מהשנים 1881-1940 בתיק גם: - תיעוד משפטי של האב Iosef Avr. Arditti מהשנים 1911-1928; - מסמכי בנק ומסמכים של חברות ביטוח מ-London, מ-Paris, מ-Nice ומ-Bucuresti כולל הערות בנוגע לעניינים פיננסיים; - יפוי כוח ותעודות בעלות נכסי-דלא-ניידי; - אישורי עסק, קבלות לתשלום מיסים ותעודת-מומחיות מ-1940 של Rashel Beniamin Arditti רעייתו של בנימין ארדיטי; - ניירות ערך מ-Belgrade, מ-Wien ומ-Sofia מהשנים 1881-1913.
- תיעוד אישי של בנימין ארדיטי ומשפחתו בנוגע לעניינים כלכליים מהשנים 1954-1974, 31/01/1954-17/06/1974; 57 תעוד-אישי כתב יד דפוס מכונת כתיבה; P.37/5
  בנקים; משפחות; כספים; Sofia,Sofia,<>,Bulgaria; Wien,Vienna,<>,Austria; Tel Aviv,<>,<>,Israel; Holon,<>,<>,Israel; <>,<>,<>,Bulgaria; ארדיטי בנימין יוסף
  תיעוד אישי של בנימין ארדיטי ומשפחתו בנוגע לעניינים כלכליים מהשנים 1954-1974 קבלות לתשלום חובות; מסמכים בנקיים כולל הערות על סידורים כספיים משפחתיים; תעודת מצב בריאותו של ב.ארדיטי מ-1954; מודעה מעיתון בנוגע למות אחותו של ב.ארדיטי (ללא ציון תאריך).
- תיעוד אישי של בנימין ארדיטי מהשנים 1941-1971, 17/03/1941-25/08/1971; 126 עדות תעוד-אישי מקור; P.37/6
  חקיקה אנטי יהודית; חקיקה כלכלית; בתי משפט עממיים - בולגריה; תעודות לידה; Sofia,Sofia,<>,Bulgaria; <>,<>,<>,Bulgaria; KEV - Komisarstvo za Evreiskite Vaprosi; משפט אייכמן, 1961 - 1962
  תיעוד אישי של בנימין ארדיטי מהשנים 1941-1971 טפסים ואישורים בנוגע ליישום החקיקה האנטי-יהודית ופעילותו של הקומיסריאט לענייני היהודים ב-Sofia; אישורי עבודה ונסיעות; הצהרות ומסמכים בנוגע לסעיפי החוק להגנת האומה; בתיק גם: - תעודות לידה של בנימין ברנרד ארדיטי מ-2 במאי 1941 ומ-21 במאי 1942 כולל מכתב מצורף בגרמנית מ-27 במאי 1967 ותעודת לידה מ-9 באוקטובר 1970; - מאמרים ומסמכים בנוגע לקבלת פיצויים משנות השבעים; - שתי כתבות על היסטוריית הספרדים והקולוניה היהודית בהודו; - הצהרה לפי החוק להחרמת רכוש בבולגריה מ-1948; - עותקים ממסירת העדויות בידי ב. ארדיטי בפני בית משפט העם בבולגריה ב-1945 ובפני בית המשפט ששפט את אייכמן בשנים 1960-1961.
- תמונות וגלויות של משפחת ארדיטי ויהודי בולגריה מסוף המאה ה-19 ועד שנות השבעים של המאה העשרים, 01/01/1850-31/12/1980; 264 ציור תצלום גלויה מכתב; P.37/7
  מחנות עבודה; Shumen,Shumen,<>,Bulgaria; <>,<>,<>,Bulgaria; Vidin,Vratsa,<>,Bulgaria; Karlsbad,Karlovy Vary,Bohemia,Czechoslovakia; Kyustendil,Sofia,<>,Bulgaria; Nikopol,Pleven,<>,Bulgaria; Istambul,<>,<>,Turkey; Sofia,Sofia,<>,Bulgaria; Boris III; וייצמן חיים (1874 - 1952); סוקולוב נחום; הסתדרות הציונית העולמית; קונגרס ציוני עולמי